【裁判字號】    97,交聲,48
【裁判日期】    970130
【裁判案由】    聲明異議
【裁判全文】
臺灣臺中地方法院交通事件裁定          97年度交聲字第48號
原處分機關  交通部公路總局臺中區監理所
受處分人    綠邦企業股份有限公司
法定代表人  沈發枝
上列受處分人因違反道路交通管理處罰條例案件，對於交通部公
路總局臺中區監理所民國九十六年十二月五日所為之裁決（中監
違字第裁六○─Ｇ七○Ａ八三三○一號裁決書），聲明異議，本
院裁定如下：
    主  文
異議駁回。
    理  由
一、原處分機關略以：受處分人綠邦企業股份有限公司所有之車
    牌號碼○九三六－ＳＤ號自用小客車，於民國九十六年九月
    二十一日中午十二時十五分許，在臺中市○○路與西林巷口
    處，因闖紅燈（直行）之違規事實，經路口測照設備照相採
    證後，由臺中市警察局交通隊依違反道路交通管理處罰管制
    條例第五十三條逕行舉發，並掣開違反道路交通管理事件通
    知單（單號：Ｇ七○Ａ八三三○一號）送達於受處分人。交
    通部公路總局臺中區監理所遂於九十六年十二月五日以中監
    違字第裁六○─Ｇ七○Ａ八三三○一號裁決書，裁處其罰鍰
    新臺幣（下同）二千七百元，於法並無不合等語。
二、本件受處分人則以：伊開車已逾二十五年，於速限下開車前
    進經常遇到車輛已逾越紅燈停止線，但同時燈號卻由綠燈轉
    為黃燈／紅燈，當下真不知如何處理為當，且紅燈顯示為對
    向燈號非車輛行進間方向之燈號，這並無法證明駕駛人闖紅
    燈。又伊於接獲罰單後前往實地勘查，又從二張違規照相照
    片中顯示當時時間為九十六年九月二十一日中午十二時十五
    分許二十二秒時，伊車速每小時二十五公里，可證明當時由
    綠燈轉黃／紅燈之際，伊車子已在斑馬線上行駛中繼續前進
    ，另可參照照片中對向車道摩托車及十字交叉口車輛位置及
    可證明本車並非蓄意闖紅燈云云，為此聲明異議。
三、按汽車駕駛人，行經有燈光號誌管制之交岔路口闖紅燈者，
    處一千八百元以上五千四百元以下罰鍰，並記違規點數三點
    ，道路交通管理處罰條例第五十三條第一項、第六十三條第
    一項第三款分別定有明文。另依違反道路交通管理事件統一
    裁罰基準及處理細則第二條第二項之違反道路交通管理事件
    統一裁罰基準表規定，違反道路交通管理處罰條例第五十三
    條第一項闖紅燈（直行）之自用小客車，期限內到案聽候裁
    決者，處二千七百元罰鍰。又按汽車駕駛人之行為有下列情
    形之一，當場不能或不宜攔截製單舉發者，得逕行舉發：經
    以科學儀器取得證據資料證明其行為違規；第一項逕行舉發
    ，應記明車輛牌照號碼、車型等可資辨明之資料，以汽車所
    有人為被通知人製單舉發，道路交通管理處罰條例第七條之
    二，亦有明文規定。
四、經查：
  (一)受處分人所有之車號○九三六－ＳＤ號自用小客車，於九十
    六年九月二十一日中午十二時十五分許，在臺中市○○路西
    林巷路口處，因闖紅燈（直行）之違規事由，經路口測照設
    備照相採證後，由臺中市警察局交通隊依違反道路交通管理
    處罰管制條例第五十三條舉發，並掣開違反道路交通管理事
    件通知單（單號：Ｇ七○Ａ八三三○一號）送達於受處分人
    ，經受處分人向舉發單位申訴，舉發單位函覆舉發無訛，處
    分機關即於九十六年十二月五日以中監違字第裁六○─Ｇ七
    ○Ａ八三三○一號裁決書，裁處其罰鍰二千七百元，該裁決
    書於同日在原處分機關交付受處分人等情，為受處分人所不
    爭執，堪信為真。
  (二)按車輛面對圓形紅燈表示禁止通行，不得超越停止線或進入
    路口，道路交通標誌標線號誌設置規則第二百零六條第五款
    第一目定有明文。受處分人雖辯稱：當時燈號由綠燈轉為黃
    ／紅燈之際，伊車輛已在斑馬線上行駛云云。惟依卷附之取
    締照片二張，第一張照片顯示紅燈後一‧三一秒時，受處分
    人車輛後保險桿剛好在停止線上方，顯見受處分人車輛在號
    誌由黃燈轉為紅燈時通過停止線，且第二張照片顯示紅燈後
    二‧一一秒時，受處分人車輛到達取締路口中央正繼續行駛
    ，足認受處分人於紅燈時非但超越停止線，且繼續行駛進入
    路口，實有闖紅燈之舉；再者，該路口之測照設備係採埋設
    介於停止線後路面之感應線圈，當號誌變換為紅燈後始啟動
    感應測照等情，有臺中市警察局九十六年十一月十二日中市
    警交字第○九六○○八○四六三號函在卷可稽，益見受處分
    人係於號誌顯示為紅燈後始行越過停止線並穿越路口，而有
    闖紅燈之違規行為無誤，受處分人辯稱：紅燈顯示為對向燈
    號非車輛行進間方向之燈號，這並無法證明駕駛人闖紅燈云
    云，顯不可採。又車輛行經十字路口時，本應減速慢行，況
    該取締路口並非直接由綠燈轉為紅燈，而是由綠燈轉為黃燈
    後，經過三‧○八秒黃燈時段，才轉為紅燈，亦有臺中市警
    察局上揭函文回覆在卷，自不得以燈號變換反應不及，為免
    後車追撞而違規通過路口，加以免責。
  (三)綜上所述，本件受處分人既有闖紅燈之事實，自應予依法處
    罰，以維護交通安全，受處分人上開所辯均非可採。從而，
    原處分機關援引上開規定，以受處分人闖紅燈直行，裁處受
    處分人罰鍰新臺幣二千七百元，並無不當，其異議為無理由
    ，應予駁回。
五、據上論斷，應依道路交通管理處罰條例第八十七條第二項，
    道路交通案件處理辦法第十九條，裁定如主文。
中    華    民    國    97    年    1     月    30    日
                      交通法庭  法  官  黃裕仁
上正本證明與原本無異。
如不服本裁定，應於送達後五日內，向本院提出抗告狀。
                                書記官  王嘉仁
中    華    民    國    97    年    1     月    30    日


司法院資訊處製作；財團法人民間司法改革基金會備份。
